臺灣南投地方法院民事裁定
110年度消債更字第46號
聲  請  人 
即  債務人  李敏瑜  
代  理  人  張家榛律師
相  對  人 
即  債權人  國泰世華商業銀行股份有限公司

法定代理人  郭明鑑   


相  對  人 
即  債權人  台北富邦商業銀行股份有限公司


法定代理人  陳聖德   


相  對  人 
即  債權人  聯邦商業銀行股份有限公司


法定代理人  林鴻聯   


相  對  人 
即  債權人  遠東國際商業銀行股份有限公司


法定代理人  侯金英  
代  理  人  宗雨潔    送達地址：板橋莒光○○○0○000○                        ○○ 
相  對  人 
即  債權人  永豐商業銀行股份有限公司

法定代理人  陳嘉賢   
代  理  人  呂亮毅  
相  對  人 
即  債權人  台新國際商業銀行股份有限公司


法定代理人  吳東亮  


相  對  人 
即  債權人  中國信託商業銀行股份有限公司


法定代理人  利明献  


相  對  人 
即  債權人  萬榮行銷股份有限公司

法定代理人  許勝發   


相  對  人 
即  債權人  滙誠第一資產管理股份有限公司

法定代理人  莊仲沼  


相  對  人 
即  債權人  滙誠第二資產管理股份有限公司

法定代理人  莊仲沼  


相  對  人 
即  債權人  元誠國際資產管理股份有限公司

法定代理人  王如玉  


相  對  人 
即  債權人  金陽信資產管理股份有限公司

法定代理人  林志亮  


相  對  人 
即  債權人  元大國際資產管理股份有限公司


法定代理人  宋耀明  
代  理  人  戴安妤    住○○市○○區○○路0段000號00樓A                        室
相  對  人 
即  債權人  新光行銷股份有限公司

法定代理人  李明新  
代  理  人  鄭穎聰  
相  對  人 
即  債權人  均和資產管理股份有限公司

法定代理人  朱祐宗  


相  對  人 
即  債權人   新加坡商艾星國際有限公司   

法定代理人   曾慧雯   住同上                                                  送達代收人  王博毅

上列當事人間更生事件，本院裁定如下：
    主  文
聲請人即債務人李敏瑜自民國一百一十一年一月二十七日十六時
起開始更生程序。
命司法事務官進行本件更生程序。
    理  由
一、按債務人對於金融機構負債務者，在聲請更生前，應向最大
    債權金融機構請求協商債務清償方案，或向其住、居所地之
    法院或鄉、鎮、市、區調解委員會聲請債務清理之調解。債
    務人依前開規定聲請法院調解，徵收聲請費新臺幣（下同）
    1,000元；債務人於法院調解不成立之日起20日內，聲請更
    生或清算者，以其調解之聲請，視為更生或清算之聲請，不
    另徵收聲請費，消費者債務清理條例（下稱消債條例）第15
    1條第1項、第153條之1定有明文。
二、經查：聲請人即債務人（下稱聲請人）因認自身有不能清償
    債務之情，於民國110年4月15日以書面向本院聲請與相對人
    即債權人（下稱相對人）進行債務清理之調解，經本院以11
    0年度司消債調字第24號前置調解事件受理在案；惟因相對
    人即最大債權金融機構國泰世華商業銀行股份有限公司認聲
    請人還款條件與債權差距過大，難以達成共識，表明於調解
    期日不到庭，致於110年5月17日調解不成立，經本院核發調
    解不成立證明書等節，業經本院依職權調取本院110年度司
    消債調字第24號前置調解事件卷宗審閱無訛，堪認屬實；從
    而，本件聲請程序，尚屬適法，先予敘明。
三、次按債務人不能清償債務或有不能清償之虞者，得依本條例
    所定更生或清算程序，清理其債務；債務人無擔保或無優先
    權之本金及利息債務總額未逾1,200萬元者，於法院裁定開
    始清算程序或宣告破產前，得向法院聲請更生，消債條例第
    3條、第42條第1項定有明文。再按法院開始更生程序之裁定
    ，應載明其年、月、日、時，並即時發生效力；法院裁定開
    始更生或清算程序後，得命司法事務官進行更生或清算程序
    ，必要時，得選任律師、會計師或其他適當之自然人或法人
    一人為監督人或管理人，消債條例第45條第1項、第16條定
    有明文。
四、聲請意旨略以：聲請人積欠相對人已知之債務總額為440萬3
    ,433元，有不能清償債務之情事，未逾1,200萬元；聲請人
    現在日安美早餐店，擔任店員之工作，每月固定收入約為2
    萬0,790元，扣除每月個人生活必要支出約1萬5,181元，尚
    有餘額，雖不足以清償債務，惟仍可履行更生方案，且願意
    以每月還款4,950元、總還款金額35萬6,400元之計畫清償債
    務；聲請人並無清算或破產等事件現繫屬於法院，爰依法聲
    請更生等語。
五、經查：
  ㈠聲請人現在日安美早餐店，擔任店員之工作，每月固定收入
    約為2萬0,790元乙節，有該店開立之聲請人薪資單可佐（見
    本院卷第369頁），堪認聲請人應有固定收入約2萬0,790元
    ，而有清償債務之可能。
  ㈡聲請人主張其每月個人生活必要支出約為1萬5,946元乙節。
    本院考量聲請人之負債現況，其日常生活所需費用，自應節
    制開支，不得有超越一般人最低生活標準之享受，其對他人
    扶養程度，亦應有所限度，不應與一般人相當，以免有失衡
    平，故參酌消債條例第64條之2所定債務人及其共同生活親
    屬所必要生活費數額之認定標準，以最近1年衛生福利部或
    直轄市政府所公告當地區每人每月最低生活費（111年度臺
    灣省每人每月最低生活費）1.2倍計算數額即1萬7,076元（
    計算式：1萬4,230元×1.2倍＝1萬7,076元），作為必要支出
    之標準，除有特殊情形並有證據證明者外，不宜超出此金額
    之範圍。衡以聲請人前開所列每月個人生活必要支出金額約
    為1萬5,946元，未逾越上開1萬7,076元之範圍，尚屬相當，
    屬合理之支出範圍。則聲請人每月固定收入約2萬0,790元，
    於扣除個人生活必要支出約1萬5,946元後，每月尚有餘額約
    4,844元，可資作為清償債務之基礎。
  ㈢依如附表所示相對人陳報，截至附表所示基準日止，對聲請
    人尚有如附表所示債權額（含本金、利息），合計上開債權
    總額（含本金、利息）為1,009萬2,800元。然而，聲請人除
    有新光人壽保險股份有限公司之保單價值準備金4萬4,019元
    外，名下別無其他財產，有財產稅總歸戶財產查詢清單、高
    額壽險資訊連結作業資料、新光人壽保險股份有限公司110
    年10月12日函暨附件等件在卷可查（見本院卷第57、145至1
    50、161至163頁），再衡其現有收支狀況，足認其確有不能
    清償債務之情事，已合於聲請更生之要件，自應予其有透過
    更生程序加以重建經濟生活之機會，俾符消債條例之立法本
    旨。
六、綜上所述，本件聲請人有不能清償債務之情事，又所負無擔
    保或無優先權之債務總額未逾1,200萬元，且未經法院裁定
    開始清算程序或宣告破產，復查無消債條例第6條第3項、第
    8條或第46條各款所定應駁回更生聲請之事由存在，則聲請
    人聲請更生，應屬有據，自應准許。
七、爰依首揭規定，裁定如主文。
中　　華　　民　　國　  111　　年　　1  　月　  27    日
                    民事第二庭法  官  葉峻石
以上正本係照原本作成。
本裁定不得抗告。
中　　華　　民　　國　  111　　年　　1  　月　  27    日
                               書記官  沈柏樺
附表:
編號 債權人 債權額(本金、利息；新臺幣) 基準日（民國） 1 台新國際商業銀行股份有限公司 21萬0,083元 110年10月5日 2 台北富邦商業銀行股份有限公司 34萬8,726元 110年10月6日 3 元大國際資產管理股份有限公司 108萬8,753元 110年10月19日 4 國泰世華商業銀行股份有限公司 205萬7,719元 110年10月6日 5 均和資產管理股份有限公司 28萬0322元 110年10月6日 6 遠東國際商業銀行股份有限公司 62萬4,212元 110年10月6日 7 聯邦商業銀行股份有限公司 172萬8,265元 110年10月6日 8 滙誠第一資產管理股份有限公司 47萬3,974元 110年10月6日 9 滙誠第二資產管理股份有限公司 58萬1,061元  110年10月6日 10 元誠國際資產管理股份有限公司 53萬2,495元 110年10月6日 11 新加坡商艾星國際有限公司 32萬5,326元 110年10月6日 12 中國信託商業銀行股份有限公司 21萬0,029元 110年10月6日 13 金陽信資產管理股份有限公司 35萬3,502元 110年10月6日 14 新光行銷股份有限公司 25萬2,216元 110年10月6日 15 永豐商業銀行股份有限公司 73萬0,439元 110年10月6日 16 萬榮行銷股份有限公司 29萬5,678元 110年10月5日 合計：1,009萬2,800元